【裁判字號】    98,上易,637
【裁判日期】    980407
【裁判案由】    詐欺
【裁判全文】
臺灣高等法院刑事判決                 98年度上易字第637號
上  訴  人
即  被  告  丙○○
上列上訴人因詐欺案件，不服臺灣臺北地方法院97年度易字第
2347號，中華民國97年11月17日第一審判決（起訴案號：97年度
偵字第11304號、第11305號、第11552號，暨移送併案審理：臺
灣臺北地方法院檢察署97年度偵字第12691號、第13417號、第
13528號、臺灣板橋地方法院檢察署97年度偵字第21689號、第
25132號），提起上訴，本院判決如下：
    主  文
上訴駁回。
    理  由
一、按不服地方法院之第一審判決而上訴者，應向管轄第二審之
    高等法院為之。上訴書狀應敘述具體理由。上訴書狀未敘述
    上訴理由者，應於上訴期間屆滿後20日內補提理由書於原審
    法院，逾期未補提者，原審法院應定期間先命補正。第二審
    法院認為上訴書狀未敘述理由或上訴有第362條前段之情形
    者，應以判決駁回之。但其情形可以補正而未經原審法院命
    其補正者，審判長應定期間先命補正。刑事訴訟法第361條
    、第367條，分別定有明文。所謂不服第一審判決之具體理
    由，必係依據卷內既有訴訟資料或提出新事證，指摘或表明
    第一審判決有何採證認事、用法或量刑等足以影響判決本旨
    之不當或違法，而構成應予撤銷之具體事由，始克當之（例
    如：依憑證據法則具體指出所採證據何以不具證據能力，或
    依憑卷證資料，明確指出所為證據證明力之判斷如何違背經
    驗、論理法則）；倘僅泛言原判決認定事實錯誤、違背法令
    、量刑失之過重或輕縱，而未依上揭意旨指出具體事由，或
    形式上雖已指出具體事由，然該事由縱使屬實，亦不足以認
    為原判決有何不當或違法者（例如：對不具有調查必要性之
    證據，法院未依聲請調查亦未說明理由，或援用證據不當，
    但除去該證據仍應為同一事實之認定），皆難謂係具體理由
    ，俾與第二審上訴制度旨在請求第二審法院撤銷、變更第一
    審不當或違法之判決，以實現個案救濟之立法目的相契合，
    並節制濫行上訴（最高法院97年度臺上字第892號判決參照
    ）。是以上訴人之上訴書狀或補提之上訴理由書，雖有敘述
    上訴理由，惟並未具體敘述第一審判決有上述違法、不當情
    形，即與未敘述具體理由無異，其所為上訴，即不符合上訴
    之法定要件。
二、本件被告不服原判決，提起上訴，上訴理由略以：被告確無
    犯罪事實，不服原判決云云。經查：原判決以被告丙○○乃
    具相當社會生活經驗之人，對於貿然將自己開立之金融帳戶
    存摺、金融卡及密碼，交付予其他不熟悉人任意使用，可能
    因此供人利用為犯罪所用，而坊間每每發生有人遭詐騙將款
    項匯入人頭帳戶後遭提領一空，致追索不能一事明知，並對
    所提供之帳戶可能因而幫助他人從事詐欺不法犯罪有預見，
    仍於不違背其本意情形下，基於幫助不詳姓名、年籍之成年
    詐騙集團詐欺取財之未必故意，於民國（下同）97年3月28
    日前之不詳時、地，將其所開立，於台北富邦商業銀行北投
    分行、國泰世華商業銀行民生分行、中華郵政新莊後港路郵
    局帳戶之存摺、金融卡及密碼，一併提供予不詳姓名、年籍
    之成年詐騙集團使用。嗣詐騙集團成員因而為附表所示之
    詐欺行為，致己○○、丁○○、辛○○、甲○○、戊○○、
    庚○○、乙○○等人陷於錯誤而將附表所示金額以匯入被告
    上開帳戶之方式交付之。雖被告辯稱，存摺、提款卡遭竊，
    曾去辦理掛失云云，惟查：被告於警詢、偵查時所供帳戶數
    目不一，且被告僅對台北富邦北投分行、國泰世華民生分行
    之帳戶辦理印鑑掛失手續，至後港路郵局帳戶部分，只辦理
    儲金簿掛失手續，有上開金融機構函文在卷可稽，被告並未
    將上述3個帳戶之提款卡同時辦理掛失，顯與常情有違等語
    ，認被告所辯不足採信。核被告所為，係犯刑法第30條第1
    項前段、第339條第1項詐欺取財罪之幫助犯，應依法減輕其
    刑。被告一次提供三個帳戶資料之幫助詐欺犯行，致前開被
    害人因而陷於錯誤而被害，係以一行為侵害不同被害人之財
    產法益，而為想像競合犯，依刑法第55條之規定，應從重論
    以一罪。審酌被告提供帳戶販售予詐騙集團使用，所為已影
    響社會安定，困擾人與人之間之互信，增加被害人尋求救濟
    之困難，並使犯罪之追查趨於複雜，及其犯罪之動機、目的
    、手段、生活狀況、智識程度，前開被害人損害之金額，且
    否認犯行，毫無悔意，犯罪後之態度不佳，惟公訴人認應判
    處有期徒刑10月，顯非允當等一切情狀，而量處被告有期徒
    刑7月。
三、依前所述，原判決已就被告之辯解，詳為指駁，經核並無違
    誤，所為量刑亦屬允當。被告上訴空言否認犯罪，並未具體
    指摘原判決於認事用法或量處刑罰，有何違法或不當，依上
    開說明，本件上訴顯不合法定程式應予駁回，並不經言詞辯
    論為之。
據上論斷，應依刑事訴訟法第367條前段、第372條，判決如主文
。
中    華    民    國    98    年    4    月     7    日
                  刑事第十六庭審判長法  官  溫耀源
                                    法  官  許增男
                                    法  官  王敏慧
以上正本證明與原本無異。
不得上訴。
                                    書記官  丁淑蘭
中    華    民    國    98    年    4     月    7     日
附錄論罪科刑條文：
中華民國刑法第339條
（普通詐欺罪）
意圖為自己或第三人不法之所有，以詐術使人將本人或第三人之
物交付者，處5年以下有期徒刑、拘役或科或併科1千元以下罰金
。
以前項方法得財產上不法之利益或使第三人得之者，亦同。
前二項之未遂犯罰之。


司法院資訊處製作；財團法人民間司法改革基金會備份。
